【裁判字號】    97,訴,1233
【裁判日期】    970813
【裁判案由】    違反毒品危害防制條例
【裁判全文】
臺灣彰化地方法院刑事判決                97年度訴字第1233號
公  訴  人  臺灣彰化地方法院檢察署檢察官
被      告  甲○○
上列被告因違反毒品危害防制條例案件，經檢察官提起公訴（97
年度毒偵字第1257號），本院判決如下：
    主  文
甲○○施用第一級毒品，累犯，處有期徒刑壹年肆月。
    事  實
一、甲○○前於民國95年間，因施用第一級毒品案件，經本院以
    95年度訴字第766 號判決判處有期徒刑9 月，嗣經提起上訴
    後又撤回上訴而確定，甫於96年4 月2 日縮刑期滿執行完畢
    。另其曾因施用毒品案件，經本院裁定送觀察、勒戒後，認
    無繼續施用毒品之傾向，於92年2 月13日執行完畢釋放，並
    由臺灣彰化地方法院檢察署檢察官以91年度毒偵字第3072號
    為不起訴處分確定。詎其仍未戒除毒癮，復基於施用第一級
    毒品海洛因之犯意，於97年2 月3 日晚上7 時許，在彰化縣
    花壇鄉○○村○○路○ 段708 巷15號住處，以將毒品海洛因
    摻入香菸內點燃吸食其煙霧之方式，施用第一級毒品海洛因
    1 次。嗣於97年2 月4 日上午10時許，在彰化縣花壇鄉灣雅
    村楓腳巷128 號前，因騎乘車牌號碼7GL-318 號重型機車形
    跡可疑遭警攔查，於同日上午10時52分許經其同意採集其尿
    液送驗，結果呈嗎啡陽性反應，始查悉上情。
二、案經彰化縣警察局員林分局報請臺灣彰化地方法院檢察署檢
    察官偵查起訴。
    理  由
一、查本案全部卷證，公訴人及被告均不爭執其證據能力，本院
    復衡以該等證據作成時之情況，應為適當，是可認後述所引
    用證據之證據能力均無疑義，合先敘明。
二、訊據被告甲○○矢口認定有何施用第一級毒品海洛因之犯行
    ，辯稱：伊雖有施用毒品海洛因，但並非伊自願施用，而是
    姓名年籍不詳綽號「狗熊」之男子故意拿摻有海洛因之香菸
    給伊施用，伊才會受騙而誤施用毒品海洛因云云。經查：
（一）被告並不否認伊有於前揭時間、地點，以點燃香菸吸食其
      煙霧之方式，施用第一級毒品海洛因1 次之事實，而其於
      97年4 月15日偵查中及本院97年7 月2 日通緝到案訊問時
      亦明確供承：伊係於97年2 月3 日晚間7 時許，在伊住處
      ，以將毒品海洛因摻入香菸內點燃吸食其煙霧之方式施用
      海洛因等語。且被告於97年2 月4 日上午10時許獲案後，
      於同日上午10時52分許，經警採集其尿液送驗結果，確呈
      嗎啡陽性反應，此有彰化縣警察局員林分局委託檢驗尿液
      代號與真實姓名對照認證單及詮昕科技股份有限公司於97
      年2 月22日出具之濫用藥物尿液檢驗報告各1 件附卷可稽
      ，又詮昕科技股份有限公司係採氣相層析質譜儀（GC/MS
      ）作進一步確認檢驗，而以氣相層析質譜儀作藥物及其代
      謝產物之定性及定量分析，幾乎不會有偽陽性反應產生（
      參見行政院衛生署藥物食品檢驗局81年9 月8 日藥檢壹字
      第8114885 號函）。
（二）至被告雖辯稱：係綽號「狗熊」之男子故意拿摻有海洛因
      之香菸騙伊施用云云，惟查毒品海洛因係量微價高之物，
      綽號「狗熊」之男子豈有故意花錢購買毒品海洛因給並無
      深交之被告施用，此已有違常情；況被告自82年間起即已
      有施用毒品海洛因之前科紀錄，且92年、95年間分別因施
      用海洛因執行觀察勒戒及遭法院判處有期徒刑9 月（參卷
      附臺灣高等法院被告前案紀錄表），則其對於所施用之物
      究竟是否為毒品海洛因，理當清楚且可分辨，倘伊係遭他
      人欺騙誤為施用，其在施用後亦能迅即知悉所施用者為毒
      品，且查被告之尿液檢出嗎啡成分濃度高達2490ng/ml ，
      顯然施用之數量不低，自當無遭他人欺騙而誤用之可能。
      被告空言辯稱伊係被告騙才施用毒品云云，核屬事後企圖
      卸責之詞，不足採信。又被告聲請傳喚綽號「阿仁」之男
      子，除無法提出其真實姓名年籍資料供查證外，且被告表
      示因為「阿仁」也曾遭「狗熊」陷害而誤為施用毒品，所
      以「阿仁」可以證明被告不是故意施用毒品，然查被告供
      稱：本件伊施用毒品時「阿仁」並未在場，「狗熊」則已
      死亡等語，是縱有被告所述「狗熊」曾有陷害他人施用毒
      品之舉，亦不能證明本次被告施用毒品係「狗熊」所提供
      者，是尚無傳喚之必要，附此敘明。
（三）再者被告前因施用毒品案件，經本院裁定送觀察、勒戒後
      ，認無繼續施用毒品之傾向，於92年2 月13日執行完畢釋
      放，並由臺灣彰化地方法院檢察署檢察官以91年度毒偵字
      第3072號為不起訴處分確定乙情，亦有臺灣彰化地方法院
      檢察署刑案資料查註紀錄表及臺灣高等法院被告全國前案
      紀錄表各1 份在卷可參。綜上所述，本件事證明確，被告
      上開犯行洵堪認定，應依法論科。
三、核被告甲○○所為，係犯毒品危害防制條例第10條第1 項之
    施用第一級毒品罪。被告持有第一級毒品進而施用，其持有
    第一級毒品之低度行為，應為其施用第一級毒品之高度行為
    吸收，不另論罪。又被告曾因施用第一級毒品案件，經本院
    以95年度訴字第766 號判決判處有期徒刑9 月，嗣經被告上
    訴後再撤回上訴確定，甫於96年4 月2 日縮刑期滿執行完畢
    乙情，有臺灣高等法院被告前案紀錄表、臺灣彰化地方法院
    檢察署刑案資料查註紀錄表各1 份在卷可憑，其於有期徒刑
    執行完畢後，5 年內故意再犯本件有期徒刑以上之罪，為累
    犯，應依刑法第47條第1 項之規定加重其刑。爰審酌被告有
    多次施用毒品之前科（參臺灣高等法院被告前案紀錄表），
    及其施用毒品之動機、目的、方法、不知珍惜身體、施用毒
    品所生危害，暨犯後飾詞否認犯行、態度非佳等一切情狀，
    量處如主文所示之刑，以示懲儆。
據上論斷，應依刑事訴訟法第299 條第1 項前段，毒品危害防制
條例第10條第1 項，刑法第11條前段、第47條第1 項，判決如主
文。
本案經檢察官黃淑媛到庭執行職務。
中    華    民    國    97    年    8     月    13    日
                  刑事第一庭    審判長法  官  簡璽容
                                      法  官  胡宜如
                                      法  官  郭麗萍
以上正本證明與原本無異。
如不服本判決，應於判決送達後10日內，向本院提出上訴書狀，
上訴書狀應「敘述具體上訴理由」，並按他造當事人之人數附繕
本。「切勿逕送上級法院」。
中    華    民    國    97    年    8     月    18    日
                                      書記官  吳冠慧
附錄本案論罪科刑法條全文：
毒品危害防制條例第10條
施用第一級毒品者，處 6 月以上 5 年以下有期徒刑。
施用第二級毒品者，處 3 年以下有期徒刑。


司法院資訊處製作；財團法人民間司法改革基金會備份。
